臺灣高等法院高雄分院刑事判決　　　　　九十三年度上訴字第五九五號
　　上　訴　人　台灣屏東地方法院檢察署檢察官
　　被　　　告　甲○○
右上訴人因被告違反毒品危害防制條例案件，不服臺灣屏東地方法院九十三年度訴字
第八一號中華民國九十三年五月五日第一審判決（起訴及移
方法院檢察署九十三年度偵緝字第八號、毒偵字第四一二號），提起上訴（移
案號：同署九十三年度上字第九八號），本院判決如左：
      主      文
原判決撤銷。
甲○○連續施用第一級毒品，累犯，處有期徒刑壹年貳月。
      事      實
一、甲○○曾因違反麻醉藥品管理條例、殺人未遂等案件，經原審法院分別判處有期
    徒刑四月及五年，定應執行刑為有期徒刑五年二月確定，於民國（下同）八十八
    年九月二十二日縮短刑期假釋出獄，九十一年八月二十一日假釋期滿執行完畢；
    復因施用第一級毒品案件，經原審法院以九十二年度毒聲字第六一八號裁定令入
    勒戒處所觀察、勒戒後，認無繼續施用毒品之傾向，經臺灣屏東地方法院檢察署
    檢察官於九十二年五月二十八日以九十二年度毒偵字第八三○號不起訴處分確定
    。詎甲○○竟仍未戒除毒癮，於上述不起訴處分確定後五年內，另基於施用第一
    級毒品海洛因之概括犯意，自九十二年六月三日起至九十三年三月二十一日中午
    十一時許止，在屏東縣新園鄉港墘村港墘一一六號居處，連續將第一級毒品海洛
    因摻水，以針筒注射血管之方式，每日二次，施用第一級毒品海洛因多次。嗣先
    後於九十二年六月二十二日二十時許，為警在屏東縣竹田鄉○○村○○路九十九
    巷五號查獲，並於同日二十時三十五分許，採集其尿液送驗結果呈甲基安非他命
    及嗎啡陽性反應；復於九十二年十二月二十九日十九時三十分許，在屏東縣新園
    鄉○○村○○路六號為警查獲，並於同日二十二時許，採集其尿液送驗結果呈甲
    基安非他命及嗎啡陽性反應（施用第二級毒品安非他命部分未據起訴）。又於九
    十三年三月二十二日十七時許因竊盜案經警移送台灣屏東地方法院檢察署檢察官
    偵訊時，檢察官經甲○○同意，採集其尿夜送驗結果呈嗎啡陽性反應，因而查獲
    。
二、案經屏東縣警察局屏東分局報由台灣屏東地方法院檢察署檢察官偵查起訴及移送
    原審與本院併案審理。
      理      由
一、訊據被告甲○○對於右開連續施用第一級毒品海洛因之事實均坦承不諱，而被告
    先後三次為警或檢察官採集其尿液送驗結果，均呈嗎啡陽性反應，有屏東縣衛生
    局煙毒及麻醉藥品委託檢驗通知單一份，長榮大學毒物研究中心檢驗報告二份附
    卷可稽，被告之自白核與事實相符，自堪信為真實，其罪證已甚明確，犯行洵堪
    認定。
二、核被告甲○○所為，係犯毒品危害防制條例第十條第一項之施用第一級毒品罪。
    被告施用第一級毒品前後持有第一級毒品之低度行為，應為其施用第一級毒品之
    高度行為所吸收，不另論罪。又被告先後多次施用第一級毒品海洛因之犯行，時
    間緊接，所犯構成要件相同，顯係基於概括之犯意反覆為之，為連續犯，應依刑
    法第五十六條規定，論以一罪，並加重其刑。被告於九十二年十二月二十九日被
    警查獲後，仍繼續施用海洛因，至九十三年三月二十二日止之犯罪行為，雖未經
    檢察官起訴，惟因與起訴部分有連續犯之裁判上一罪關係，本院自得一併予以審
    理，又被告前曾因違反麻醉藥品管理條例及殺人未遂等案件，經原審法院分別判
    處有期徒刑四月及五年，定應執行刑為有期徒刑五年二月確定，於八十八年九月
    二十二日縮短刑期假釋出獄，九十一年八月二十一日假釋期滿執行完畢之事實，
    有臺灣高等法院被告全國全案紀錄表及臺灣屏東地方法院檢察署刑案資料查註紀
    錄表各一份在卷可考，其於執行完畢後，五年內再犯本件有期徒刑以上之刑之罪
    ，應依刑法第四十七條以累犯論處，而加重其刑，並依法遞加重之。
三、原審予以論罪科刑，固非無見；然查被告於九十二年十二月二十九日為警查獲，
    仍繼續施用海洛因，直至九十三年三月二十一日十一時許最後一次施用後，於翌
    日為檢察官採尿送驗而被查獲，已如前述，原審就此部分未及一併審酌，自有遺
    漏，檢察官上訴執此指摘原判決不當，非無理由，應由本院將原判決撤銷，審酌
    被告前因施用毒品犯行，甫經觀察、勒戒後，仍故態復萌，再度施用毒品不輟，
    無視於毒品對於自身健康之戕害及國家對於杜絕毒品犯罪之禁令，惡性非輕、及
    施用毒品之次數、犯後坦承犯行，態度尚佳等一切情狀，爰予科處有期徒刑壹年
    貳月。
據上論斷，應依刑事訴訟法第三百六十九條第一項前段、第三百六十四條、第二百九
十九條第一項前段、毒品危害防制條例第十條第一項，刑法第十一條前段、第五十六
條、第四十七條，判決如主文。
本案經檢察官朱文彬到庭執行職務。
中    華    民    國     九十三     年       七       月     十  三     日
                              臺灣高等法院高雄分院刑事第四庭
                                  審判長法官  蕭權閔
                                        法官  李嘉興
                                        法官  陳吉雄
右正本證明與原本無異。
如不服本判決應於收受本判決後十日內向本院提出上訴書狀，其未述上訴理由者，
並得於提起上訴後十日內向本院補提理由書狀（均須按他造當事人之人數附繕本)「
切勿逕送上級法院」。
                                      書記官  黎  珍
中    華    民    國     九十三     年       七       月     十  五     日
附錄：本判決論罪科刑法條：
毒品危害防制條例第十條第一項：
施用第一級毒品者，處六月以上五年以下有期徒刑。
                                                                        Ｆ
